臺灣嘉義地方法院刑事判決　　　　　　　 99年度訴字第996號
公　訴　人　臺灣嘉義地方法院檢察署檢察官
被　　　告　楊金智
上列被告因違反毒品危害防制條例案件，經檢察官提起公訴（99
年度偵字第8380號），因被告於本院準備程序中就被訴事實為有
罪之陳述，經本院合議庭裁定由受命法官獨任以簡式審判程序審
理判決如下：
    主  文
楊金智施用第一級毒品，累犯，處有期徒刑柒月；扣案之第一級
毒品海洛因貳包（驗後合計淨重為零點零捌柒伍公克），沒收銷
燬之；上開毒品包裝袋貳個，沒收；又施用第二級毒品，累犯，
處有期徒刑肆月；扣案之第二級毒品安非他命肆包（毛重貳點壹
公克），沒收銷燬之；上開毒品包裝袋肆個、夾鏈袋陸個、玻璃
球吸食器貳個、吸食管壹支，均沒收。應執行有期徒刑拾月；扣
案之第一級毒品海洛因貳包（驗後合計淨重為零點零捌柒伍公克
）及第二級毒品安非他命肆包（毛重貳點壹公克），沒收銷燬之
；上開毒品包裝袋陸個、夾鏈袋陸個、玻璃球吸食器貳個、吸食
管壹支，均沒收。
    犯 罪 事 實
一、楊金智前於民國92年間因施用毒品案件，經本院裁定送觀察
    、勒戒後，認無繼續施用毒品之傾向，於92年6 月24日釋放
    。被告再於93、94年間，先後因違反家庭暴力防治法、竊盜
    、施用第一級毒品及施用第二級毒品案件，經本院判決判處
    有期徒刑3月、6月、6月及3月確定，於94年12月5日入監接
    續執行後，並於96年11月9日經減刑後已逾刑期無庸再執行
    而執行完畢。詎其仍不知悔改，竟於上揭施用毒品案件，執
    行完畢後5年內，又分別基於施用第一級毒品海洛因及第二
    級毒品甲基安非他命之犯意，於99年10月21日中午12時許，
    在嘉義縣鹿草鄉碧潭村頂潭115號住處內，以將甲基安非他
    命放入玻璃管內燒烤加以吸食甲基安非他命煙霧之方式，施
    用第二級毒品甲基安非他命1次，再以海洛因加水後，以針
    筒注射靜脈血管之方式，施用第一級毒品海洛因1次。嗣於
    同日晚上10時40分許，為警查獲，並扣得海洛因2包（驗餘
    淨重合計0.0875公克）、安非他命4包（毛重合計2.1公克）
    、夾鏈袋6個、玻璃球吸食器2個、吸食管1支，並採其尿液
    送驗，結果呈嗎啡及甲基安非他命陽性反應。
二、案經嘉義縣警察局水上分局報告臺灣嘉義地方法院檢察署檢
    察官偵查起訴。
    理  由
一、本件被告所涉犯者為毒品危害防制條例第10條第1項及第2項
    之罪，非死刑、無期徒刑、最輕本刑為3 年以上有期徒刑之
    罪或高等法院管轄第一審案件。本院行準備程序時，被告就
    被訴事實為有罪之陳述，經告知簡式審判程序之旨，並聽取
    檢察官及被告之意見後，本院爰依刑事訴訟法第273 條之1
    第1 項裁定由受命法官獨任進行簡式審判程序。故本件簡式
    審判程序之證據調查，依刑事訴訟法第273 條之2 之規定，
    不受同法第159 條第1 項、第161 條之2 、第161 條之3 、
    第163 條之1及 第164 條至第170 條規定之限制，合先敘明
    。
二、上揭犯罪事實，業據被告於警詢、偵訊及本院審理時坦承不
    諱，並有扣案物品照片及現場照片、扣押物品清單各1份在
    卷可稽，另扣得海洛因2包、甲基安非他命成分4包（毛重2.
    1 公克）、夾鏈袋6個、玻璃球吸食器2個、吸食管1支、注
    射針筒蓋2個之物品可佐；而本件扣案之疑似海洛因白色粉
    末2包，經送驗鑑定結果確含海洛因成分（驗餘淨重合計0.
    0875公克），有行政院衛生署草屯療養院99年11月12日草療
    鑑字第0991100025號鑑定書在卷可稽，另被告於查獲該日經
    警採集尿液送驗結果，呈嗎啡及甲基安非他命陽性反應之事
    實，亦有台灣檢驗科技股份有限公司99年11月10日濫用藥物
    尿液檢驗報告、尿液代號與真實姓名對照表（水A151）各1
    紙可憑，足資擔保被告之上開任意性自白確與事實相符，應
    堪採信。本件事證明確，其施用毒品犯行堪以認定。
三、查被告前因施用毒品案件，經本院裁定送觀察、勒戒後，認
    無繼續施用毒品之傾向，於92年6月24日釋放，又於94年因
    施用毒品案件，經本院判處有期徒刑確定在案，於96年3月4
    日縮刑期滿執行完畢一情，有台灣高等法院被告前案紀錄表
    可佐，其於觀察、勒戒執行完畢釋放後5年內再犯施用毒品
    犯行，依毒品危害防制條例第23條第2項規定，本件應依法
    逕行追訴處罰。
四、核被告所為，係犯毒品危害防制條例第10條第1項、第2項之
    施用第一級毒品罪及施用第二級毒品罪。被告持有第一級、
    第二級毒品以施用，其持有之低度行為，應為施用之高度行
    為所吸收，不另論罪。被告所犯上開二罪，其犯意個別，行
    為互異，應予分論併罰。又被告前於93、94年間，先後因違
    反家庭暴力防治法、竊盜、施用第一級毒品及施用第二級毒
    品案件，經本院判決判處有期徒刑3月、6月、6月及3月確定
    ，於94年12月5日入監接續執行後，並於96年11月9日經減刑
    後已逾刑期無庸再執行而執行完畢一情，有台灣高等法院被
    告前案紀錄表可佐，其於受有期徒刑執行完畢後5年以內故
    意再犯有期徒刑以上之罪，為累犯，均應依刑法第47條第1
    項規定加重其刑。爰審酌被告曾因施用毒品而受觀察、勒戒
    後，猶未知警惕而再犯本案，足見其未徹底戒除施用毒品之
    惡習，惟念及施用毒品本質上係戕害自身健康之行為，尚未
    嚴重破壞社會秩序或侵害他人權益，且被告犯後坦承犯行、
    態度尚可暨其犯罪之動機及目的，復審酌其高中肄業之智
    識程度，家境貧寒、目前從事種植西瓜之工作、已婚、家中
    有一個女兒賴其撫養之生活狀況等一切情狀，分別量處如主
    文所示之刑，並定其所應執行之刑。
五、扣案海洛因白色粉末2包（驗餘淨重合計0.0875公克）與安
    非他命之透明結晶物4包（毛重2.1公克），為查獲之毒品，
    除包裝袋外，應依毒品危害防制條例第18條第1項前段規定
    ，宣告沒收銷燬之；而上開包裝袋共6個，係防止毒品裸露
    、逸出及潮濕之功用，並便於攜帶施用，及扣案之玻璃球吸
    食器2個、吸食管1支，均為被告所有供犯罪所用之物；另扣
    案之夾鏈袋6個，亦為被告所有供預備犯罪所用之物，均應
    依刑法第38條第1項第2款之規定予以宣告沒收。至於扣案之
    注射針筒蓋2個，並無具有供施用毒品之功能，難認係供犯
    罪所用之物，爰不宣告收，併此敘明。
據上論斷，應依刑事訴訟法第273條之1第1項、第299條第1項前
段，毒品危害防制條例第10條第1項、第2項、第18條第1項前段
，刑法第11條、第51條第5款、第47條第1項、第38條第1項第2款
，判決如主文。
本案經檢察官曹合一到庭執行職務
中    華    民    國  100     年    1     月    14    日
                  刑事第二庭    法  官  黃明展
以上正本證明與原本無異。
如不服本判決應於收受判決後10日內向本院提出上訴書狀，並應
敘述具體理由；其未敘述上訴理由者，應於上訴期間屆滿後20日
內向本院補提理由書（均須按他造當事人之人數附繕本）「切勿
逕送上級法院」。
中    華    民    國  100     年    1     月    14    日
                                書記官  張宇安
附錄本案論罪科刑法條全文：
毒品危害防制條例第10條
施用第一級毒品者，處 6 月以上 5 年以下有期徒刑。
施用第二級毒品者，處 3 年以下有期徒刑。